臺灣臺中地方法院民事裁定         
                                   111年度司繼字第1818號
聲  請  人  劉和勝  
代  理  人  許盟志律師

受  選任人  林助信律師    


上列聲請人聲請為被繼承人古如峯選任遺產管理人事件，本院裁
定如下：
    主      文
選任林助信律師為被繼承人古如峯之遺產管理人。
准對被繼承人古如峯之大陸地區以外繼承人為承認繼承之公示催
告。
被繼承人古如峯之大陸地區以外繼承人，應自前項公示催告最後
揭示於法院公告處、資訊網路及其他適當處所之日起，壹年內承
認繼承，上述期限屆滿，無繼承人承認繼承時，被繼承人古如峯
之遺產，於清償債權並交付遺贈物後，如有賸餘即歸屬國庫。
聲請程序費用由被繼承人古如峯之遺產負擔。
    理      由
一、按繼承開始時，繼承人之有無不明，而無親屬會議或親屬會
    議未於一個月內選定遺產管理人者，利害關係人或檢察官得
    聲請法院選任遺產管理人，並由法院依公示催告程序，定六
    個月以上之期限，公告繼承人，命其於期限內承認繼承，民
    法第1177條、第1178條規定甚明。次按，先順序繼承人均拋
    棄其繼承時，由次順序之繼承人繼承。其次順序繼承人有無
    不明或第四順序之繼承人均拋棄其繼承權者，準用關於無人
    承認繼承之規定，民法第1176條第6項定有明文。
二、本件聲請意旨略以：聲請人因與古秋生（民國49年6月14日
    死亡）等人共有坐落苗栗縣○○鎮○○○段000地號土地，於109
    年9月26日具狀向臺灣苗栗地方法院民事庭訴請分割共有物
    ，經該院以110年度訴字第76號和股審理在案，惟其中共有
    人即古秋生之繼承人即長子古源坤之次女古如峯（女、35年
    2月10日生、身分證統一編號：Z000000000號、生前最後住
    所：臺中市○○區○○○○街000號9樓之2）業於91年9月22日死亡
    ，其配偶鄭國村早於70年4月16日死亡，其子女鄭智鴻、鄭
    歆齡，其兄弟姊妹古冬梅、古冬敏、古瓊豔、古如仙、古如
    珠、古文堯、古文魁亦均拋棄繼承，爰依民法第1177條及第
    1178條第2項規定請求選任遺產管理人等語。
三、經查，聲請人上開主張之事實，有提出苗栗縣○○鎮○○○段000
    地號土地登記謄本、古秋生之繼承系統表、本院111年5月6
    日中院平家維92繼1416字第1110032558號函為證。經本院依
    職權函請臺中○○○○○○○○○（再函轉臺中○○○○○○○○○）提供相關
    被繼承人與繼承人之戶籍資料；復經本院依職權調取91年度
    繼字第978號、92年度繼字第1289號、1290號及1416號卷宗
    查核無訛，堪信為真實。從而，聲請人聲請選任被繼承人古
    如峯之遺產管理人，揆諸前揭規定，為有理由，應予准許。
    嗣經本院函詢臺中市律師公會名冊之律師有無擔任本件遺產
    管理人之意願，有林助信律師具狀同意擔任本件遺產管理人
    ，有民事陳明狀附卷可稽。茲審酌林助信為執業律師，具有
    專業知識及能力，且與被繼承人古如峯所遺遺產間無利害關
    係，若由其擔任本件遺產管理人，應能秉持其專業倫理擔當
    此具公益性質之職務，並順利達成管理保存及清算遺產之任
    務。執此，本院認為由林助信律師擔任被繼承人古如峯之遺
    產管理人，應屬妥適，爰選任之。
四、依家事事件法第127條第4項規定，裁定如主文。
中　　華　　民　　國　　111 　年　　10　　月　　25　　日
                  家事法庭  司法事務官　張吉祥
以上正本係照原本作成。
如不服本件裁定，得於裁定書送達之翌日起10日內，以書狀敘述
理由，向本庭提起抗告，並應繳納抗告費新台幣1000元。  
中　　華　　民　　國　　111 　年　　10　　月　　25　　日
                                書記官　林雅慧